臺灣士林地方法院刑事判決　　　　　　　　　　　　九十一年度交簡上字第四一號
　　上　訴　人
　　即　被　告　甲○○
　　選任辯護人　賴玉梅律師
　　　　　　　　黃紀錄律師
右上訴人因公共危險案件，不服本院中華民國九十一年三月二十七日九十一年度交簡
字第二０六號第一審刑事簡易判決（聲請簡易判決處刑案號：臺灣士林地方法院檢察
署九十一年度偵字第九０三號），提起上訴，本院管轄之第二審合議庭判決如左：
    主  文
原判決撤銷。
甲○○服用酒類，不能安全駕駛動力交通工具而駕駛，累犯，處拘役伍拾玖日，如易
科罰金以參佰元折算壹日。
    事  實
一、甲○○前有竊盜、違反麻醉藥品管理條例等前科，另於民國八十五年間，因違反
    麻醉藥品管理條例案件，經臺灣桃園地方法院以八十五年度易字第一一六六號判
    處有期徒刑六月確定，復於同年間，再因違反同條例案件，經臺灣臺北地方法院
    以八十五年度易字第四一八三號判決有期徒刑三月確定，經更定執行刑結果，應
    執行有期徒刑八月確定，於八十六年四月二十二日易科罰金執行完畢（構成累犯
    ），詎不知悔改，明知服用酒類會導致不能安全駕駛動力交通工具，卻放縱己意
    ，於九十一年一月八日凌晨二時許，在臺北市○○○路○段附近飲用酒類後，已
    達不能安全駕駛動力交通工具之程度，猶駕駛車牌號碼ＬＱ—三四０五號自用小
    客車於道路上行駛，置路上不特定行人及車輛安全於不顧。迨同日凌晨三時二十
    分許，行至國道一號高速公路北向十六公里處（屬臺北市內湖區），因酒醉駛錯
    交流道而欲倒車時，適有乙○○駕駛車牌號碼二Ｄ—六０八六號自用小客車（聲
    請書誤載為車號二Ｄ—六０八八號），沿同交流道同向前行，二車發生碰撞，造
    成乙○○車輛之右前保險桿損壞，幸無人受傷，經警到場處理後，甲○○乃至醫
    院抽血驗得飲酒後血液所含酒精成份為每公合一八四‧六毫克（即呼氣酒精濃度
    約每公升０．八七毫克）。
二、案經國道公路警察局第一警察隊報請臺灣士林地方法院檢察署檢察官偵查聲請簡
    易判決處刑。
    理  由
一、右揭因飲用酒類無法安全駕駛動力交通工具以致肇事之犯罪事實，業據被告甲○
    ○於警訊、檢察官偵查及本院審理時坦承不諱，核與證人乙○○證述情節相符，
    並有警製道路交通事故調查報告表、刑法第一百八十五條之三案件測試觀察紀錄
    表附卷可稽，查酒精對人體之影響程度，當呼氣酒精濃度達每公升零點五毫克時
    ，將影響駕駛，當呼氣酒精濃度達每公升零點七五毫克時，將造成思考、個性及
    行為改變，當呼氣酒精濃度達每公升一點零毫克時，將造成中度中毒而有步態不
    穩、噁心嘔吐、精神混惑不清晰等症狀，此有行政院國軍退除役官兵輔導委員會
    臺北榮民總醫院八十八年八月五日（八八）北總內字第二六八六八號函在卷足憑
    ，而被告飲酒後血液所含酒精成份經檢測高達每公合一八四‧六毫克（即呼氣酒
    精濃度約每公升０．八七毫克），亦有長庚紀念醫院臨床病理檢驗報告單一紙附
    卷可按，堪認被告確因服用酒類而不能安全駕駛動力交通工具，被告之自白與事
    實相符，本件事證明確，被告犯行堪以認定，應依法論科。
二、核被告所為，係犯刑法第一百八十五條之三之公共危險罪。查被告有事實欄所載
    之犯罪科刑執行情形，此有臺灣高等法院檢察署刑案紀錄簡覆表在卷可佐，其受
    有期徒刑之執行完畢後，五年以內再犯本件有期徒刑以上之罪，係屬累犯，應依
    刑法第四十七條之規定加重其刑。原審以被告犯行明確，予以論罪科刑，固非無
    見，惟被告於原審判決後，就車損部分業與證人乙○○達成和解，有和解書一紙
    存卷可考，顯見其深知悔悟，態度良好，原審科處被告有期徒刑四月，量刑稍重
    ，被告上訴意旨指摘原判決量刑過重，核屬有理，爰由本院予以撤銷改判。茲審
    酌被告之品行、生活狀況、犯罪所造成之損害尚非嚴重、犯罪後坦承犯行及已就
    過失毀損他人車輛部分達成民事和解賠償損失等一切情狀，量處如主文第二項所
    示之刑，併諭知易科罰金之折算標準。
據上論斷，應依刑事訴訟法第四百五十五條之一第一項、第三項、第三百六十九條第
一項前段、第三百六十四條、第二百九十九條第一項前段，刑法第一百八十五條之三
、第四十七條、第四十一條第一項前段，罰金罰鍰提高標準條例第二條，判決如主文
。
本案經檢察官劉異海到庭執行職務。
中      華      民      國    九十一    年      九      月      四      日
                                  臺灣士林地方法院刑事第四庭
                                      審判長法  官  謝  靜  恒
                                            法  官  吳  祚  丞
                                            法  官  黃  潔  茹
右正本證明與原本無異。
本判決不得上訴。
                書記官  柳  瑞  宗
中      華      民      國    九十一    年      九      月     十一     日
附錄本案論罪科刑法條：
刑法第一百八十五條之三：
　服用毒品、麻醉藥品、酒類或其他相類之物，不能安全駕駛動力交通工具而駕駛者
 ，處一年以下有期徒刑、拘役或三萬元以下罰金。
